臺灣板橋地方法院刑事判決　　　　　　　96年度訴字第4223號
公　訴　人　臺灣板橋地方法院檢察署檢察官
被　　　告　甲○○
上列被告因毒品危害防制條例案件，經檢察官提起公訴（96年度
毒偵字第7064號），被告於本院準備程序進行中就被訴事實為有
罪之陳述，並聽取當事人之意見後，經本院合議庭裁定由受命法
官獨任進行簡式審判程序，並判決如下：
    主  文
甲○○施用第二級毒品，累犯，處有期徒刑陸月；又施用第一級
毒品，累犯，處有期徒刑拾月，扣案之注射針筒壹支沒收，注射
針筒內含有第一級毒品海洛因液體殘留，量微無法秤重，沒收銷
燬。應執行有期徒刑壹年貳月，扣案之注射針筒壹支沒收，注射
針筒內含有第一級毒品海洛因液體殘留，量微無法秤重，沒收銷
燬。
    事  實
一、甲○○前於民國90年間因施用第二級毒品案件，經本院90年
    毒聲字第1709號裁定送觀察、勒戒後，因無繼續施用毒品傾
    向，於90年5月4日執行完畢釋放，並經臺灣板橋地方法院檢
    察署檢察官以90年毒偵字1828號不起訴處分確定；又於91年
    間再次施用第二級毒品，經本院91年毒聲字第2255號裁定送
    觀察、勒戒後，認有繼續施用毒品之傾向，繼以91年度毒聲
    字第2439號裁定令入戒治處所接受強制戒治，於92年7月29
    日強制戒治期滿，而其該次犯行另經檢察官聲請簡易判決處
    刑後，由本院以91年度重簡字第994號判決有期徒刑4月確定
    。嗣其更於91年間因施用第一級毒品案件，經臺灣宜蘭地方
    法院另以91年度宜簡字第223號判決有期徒刑6月確定；又其
    於91年間因恐嚇案件，再經臺灣宜蘭地方法院以92年度訴字
    第347號判決有期徒刑8月確定；其後臺灣宜蘭地方法院就甲
    ○○所犯上開3罪以93年度聲字第383號裁定其應執行刑為有
    期徒刑1年4月，甲○○自92年7月30日起開始執行，於93年9
    月8 日因假釋出監，且於93年10月22日縮刑期滿未經撤銷假
    釋，其未執行之行以已執行論（於本件已構成累犯）。嗣甲
    ○○復於95年7 月間因施用第一級、第二級毒品，經本院以
    95年度訴字第2806號判決定應執行刑為有期徒刑10月確定；
    再於96年4 月間又因施用第一級、第二級毒品，經本院以96
    年度訴字第1928號判決減刑，並定其應執行刑為有期徒刑8
    月（上開二罪應執行刑均尚未執行完畢）。
二、詎甲○○仍未知悔改，復於96年9月11日22時許，在臺北縣
    新莊市○○○路229巷12號2樓住處，將甲基安非他命置於玻
    璃球吸食器內燒烤吸食煙氣之方式，施用第二級毒品甲基安
    非他命1 次（璃球吸食器業已丟棄滅失）；再於同日23時許
    ，在臺北縣新莊市○○路、民安路口「北基加油站」廁所內
    ，將摻水後之液體第一級毒品海洛因置於針筒中，再予注射
    入身體內之方式，施用第一級毒品海洛因1 次。嗣經警於96
    年9 月12日15時25分許，在臺北縣新莊市○○○路與新泰路
    口查獲，並扣得甲○○所有供施用第一級毒品所用之注射針
    筒1 支（內含第一級毒品海洛因液體殘留，量微無法秤重）
三、案經臺北縣政府警察局新莊分局報告臺灣板橋地方法院檢察
    署檢察官偵查起訴。
    理  由
一、上開事實，業據被告甲○○本院準備及審理程序中供承不諱
    （參本院卷第21頁至第30頁）；又被告於如事實欄第二段所
    述時地經警查獲後採尿檢驗結果，所採尿液含有鴉片類嗎啡
    、安非他命類甲基安非他命陽性反應一節，此有臺北縣政府
    警察局新莊分局偵辦毒品危害防制條例案被移送人姓名代碼
    對照表（編號：H0000000）、台灣檢驗科技股份有限公司濫
    用藥物尿液檢驗報告各1 紙在卷可稽；此外並有被告甲○○
    所有供施用第一級毒品海洛因所用之注射針筒1 支（內含第
    一級毒品海洛因液體殘留，量微無法秤重）、查獲現場照片
    5 幀憑卷可佐。本件事證明確，被告施用第一級、第二級毒
    品犯行應堪認定。
二、核被告甲○○所為，係犯毒品危害防制條例第10條第1 項、
    第2 項之施用第一級、第二級毒品罪；被告持有海洛因、甲
    基安非他命犯行，各為施用之高度行為所吸收，均不另論罪
    。查被告有如事實欄第一段所載之犯罪科刑執行情形，有臺
    灣高等法院被告前案紀錄表在卷足憑，被告於上開有期徒刑
    執行完畢後，5 年內再犯本件有期徒刑以上之上開二罪，均
    為累犯，均應依刑法第47條第1 項之規定加重其刑；其所犯
    上開2 罪行為互殊、犯意個別，應予分論併罰。爰審酌被告
    曾已多次因施用毒品案件，業經觀察勒戒、強制戒治及刑事
    判決之處遇，其仍未戒斷其施用毒品之惡習，竟再犯本件施
    用毒品犯行，顯見其不思悔改，兼衡其犯後業已坦承犯行，
    態度尚稱良好等一切情狀，分別就其施用第一級、第二級毒
    品犯行量處如主文所示之刑，並定其應執行之刑，以資懲儆
    。
三、沒收與沒收銷燬：扣案之注射針筒1 支，係被告甲○○所有
    供注射施用第一級毒品海洛因所用之物，業據被告甲○○供
    明在卷，爰依刑法第38條第1 項第2 款規定，宣告沒收；又
    前開被告甲○○所有供注射施用第一級毒品海洛因所用之注
    射針筒1 支，其內含有第一級毒品海洛因液體殘留，量微無
    法秤重，自應依毒品危害防制條例第18條第1 項前段規定沒
    收銷燬。
據上論斷，應依刑事訴訟法第299條第1項前段、第273條之1第1
項、毒品危害防制條第10條第1項、第2項、第18條第1項前段，
刑法第11條前段、第47條第1 項、第51條第5 款、第38條第1 項
第2 款，判決如主文。
本案經檢察官連思藩到庭執行職務。
中　　華　　民　　國　　96　　年　　12　　月　　31　　日
                    刑事第二庭    法　官 陳坤地
上列正本證明與原本無異。
如不服本判決，應於送達後十日內敘明上訴理由，向本院提出上
訴狀。
                                      書記官 林壯隆
中　　華　　民　　國　　96　　年　　12　　月　　31　　日
附錄本案論罪科刑法條全文：
毒品危害防制條例第10條
施用第一級毒品者，處 6 月以上 5 年以下有期徒刑。
施用第二級毒品者，處 3 年以下有期徒刑。
